【裁判字號】    89,易,391
【裁判日期】    890316
【裁判案由】    恐嚇
【裁判全文】
臺灣桃園地方法院刑事判決                          八十九年度易字第三九一號
    公  訴  人  臺灣桃園地方法院檢察署檢察官
    被      告  丙○○
右列被告因恐嚇案件，經檢察官提起公訴（八十九年度偵字第九號），本院判決如左
：
    主      文
丙○○以加害生命之事，恐嚇他人致生危害於安全，處罰金貳仟伍佰元，如易服勞役
以參佰元折算壹日。
    事      實
一、丙○○因與甲○○有感情糾紛，於民國（下同）八十七年九月間某日，持空寶特
    瓶至桃園縣大溪鎮○○路○段二二六號士香加油站，以加害生命之事對在該加油
    站工作之甲○○恫嚇稱：要放火燒加油站，與之同歸於盡等語，使甲○○心生恐
    懼，致生危害於其安全。同在該加油站工作之乙○○聞言，恐真發生公共危險事
    件，立即報警處理。
二、案經甲○○訴請臺灣桃園地方法院檢察署檢察官偵查起訴。
    理      由
一、訊據被告丙○○固不否認與告訴人婚外情並有於右揭時、地前往加油站找甲○○
    ，惟否認有何恐嚇犯行，辯稱：伊只是帶小孩去找甲○○理論，是甲○○約伊去
    的，因甲○○要伊撤回傷害案之告訴，伊不同意故誣告伊恐嚇云云。惟查，右揭
    事實，業據告訴人甲○○指訴綦詳，並經證人乙○○到庭結證屬實（見偵查卷第
    十五頁背面、本院八十九年三月二日審理筆錄），衡之證人乙○○與被告並無任
    何仇隙，應無設詞攀誣之理，是其證詞應可採信。被告持寶特瓶至士香加油站恫
    嚇要放火與告訴人同歸於盡之舉動，在客觀上，確足使一般人心生畏懼（故證人
    乙○○旋即報警），是告訴人指陳其聞言心生畏懼，亦與常情無違。被告空言否
    認，顯係事後卸責之詞，不足採信。本件事證明確，被告犯行，堪予認定。
二、核被告所為，係犯刑法第三百零五條之恐嚇危害安全罪。爰審酌被告並無犯罪前
    科紀錄，有臺灣桃園地方法院檢察署刑案資料查註紀錄表在卷可按，被告之素行
    、犯罪之動機、目的、手段、所生危害及犯罪後否認犯行之態度等一切情狀，量
    處如主文所示之刑，並諭知易服勞役之折算標準。
三、公訴意旨另以被告於八十七年九月間除前開有罪部分之恐嚇危害安全犯行外，另
    連續多次，持空寶特瓶至上址士香加油站，對甲○○揚言要放火燒加油站，與其
    同歸於盡一節。經查，被告否認有前開恐嚇犯行，質之告訴人亦指陳被告於八十
    七年九月間某日僅有一次恐嚇行為（見本院審理筆錄），佐之證人乙○○到庭具
    結證稱：伊只見過被告於八十七年九月間某日到加油站恐嚇一次，但常打電話來
    罵人等語（見前揭審理筆錄）。是本件除有罪部分外實無其他證據足資證明被告
    另有何其他恐嚇告訴人之犯行，惟因公訴人認此與前開起訴論罪之部分，有連續
    犯裁判上一罪之關係，爰不就此另為無罪之諭知。
據上論斷，應依刑事訴訟法第二百九十九條第一項前段，刑法第三百零五條、第四十
二條第二項，罰金罰鍰提高標準條例第一條前段、第二條，判決如主文。
本案經檢察官洪景明到庭執行職務。
中        華        民        國    八十九    年     三     月    十六  日
                                  臺灣桃園地方法院刑事第三庭
                                      法  官  林  振  芳
右正本證明與原本無異。
如不服本判決，應於判決送達後十日內向本院提出上訴狀( 應附繕本 )，上訴於
臺灣高等法院。
                                      書記官  王  恬  如
中        華    民        國    八十九    年     三     月  十七    日
附論罪科刑依據之法條：
刑法第三百零五條
以加害生命、身體、自由、名譽、財產之事恐嚇他人，致生危害於安全者，處二年以
下有期徒刑、拘役或三百元以下罰金。


司法院資訊處製作；財團法人民間司法改革基金會備份。
